臺灣桃園地方法院刑事判決　　　　　　　　　　　　　九十三年度易字第五七０號
　　公　訴　人　臺灣桃園地方法院檢察署檢察官
　　被　　　告　丁○○　男　二.
右列被告因竊盜案件，經檢察官提起公訴（九十三年度偵字第七八二四號），及移送
併案審理（九十三年度偵字第九五七五、一○八四四號），本院裁定進行簡式審判程
序，判決如左：
    主  文
丁○○共同連續攜帶兇器竊盜，未遂，累犯，處有期徒刑壹年。扣案之螺絲起子壹把
、鑰匙壹支（其上載有８６８字樣），均沒收。
    事  實
一、丁○○前於民國八十九年間因違反毒品危害防制條例案件，經本院判處有期徒刑
    三月，如易科罰金，以三百元折算一日確定，並於九十年八月一日接續執行完畢
    ，詎其猶不知悔改，竟基於意圖為自己不法所有之概括犯意，先於九十三年五月
    十日凌晨四時三十分許，在桃園縣蘆竹鄉海湖村二十一鄰四十之九號前，與真實
    姓名、年籍均不詳，綽號「阿青」之成年男子，基於加重竊盜之犯意聯絡，由「
    阿青」持「阿青」所有客觀上足以對人之生命、身體造成危害之兇器螺絲起子一
    把（長約十三公分，鐵製金屬部分約六點五公分），著手撬開丙○○所持有停放
    於該處車牌號碼ＣＹ─四八六七號自用小貨車（下稱編號一自用小貨車，車主為
    銘宇機械有限公司）之車門及電門，而欲竊取之，丁○○則在旁把風，然於其二
    人尚未得手之際，即為車主丙○○聽見車子引擎發動聲音，而前往上開停車處所
    查覺上情，丁○○與「阿青」見狀，隨即分別逃逸，然丁○○旋為丙○○逮捕並
    報警究辦，且當場自丁○○身上起出扣得上開螺絲起子一把，至「阿青」則於為
    陳國清（即丙○○之弟）追捕時，跳入桃園縣蘆竹鄉○○○路旁大水溝而逃逸無
    蹤。丁○○復於九十三年六月七日零時許，在桃園縣平鎮市○○路一一三號旁，
    與甲○○（經檢察官另行聲請簡易判決處刑）基於竊盜之犯意聯絡，由甲○○持
    丁○○所有之鑰匙一支（其上載有８６８字樣），下手竊取戊○○所有停放於該
    處車牌號碼Ｇ七─八四九二號自用小貨車（下稱編號二自用小貨車），丁○○則
    在旁把風，得手後即供其二人作為代步工具使用。丁○○後又於九十三年六月二
    十三日下午二時許，在桃園縣中壢市○○○街十三巷十六弄十二號前，見乙○○
    所有車牌號碼ＩＴＮ─二二六號之重型機車（下稱上開機車）停放於該處，有機
    可機，遂以持其向不知情之章德明所借得之機車鑰匙一支（其上載有ＨＯＷＳＯ
    字樣），發動上開機車之電門方式而竊取之，得手後供己使用。嗣丁○○先於九
    十三年六月七日四時二十分許，駕駛編號二自用小貨車行經桃園縣中壢市○○○
    路與強國路交岔路口，為警查獲，並扣得上開丁○○所有之鑰匙一支；後於九十
    三年六月二十三日二十一時許，騎乘上開機車搭載章德明，行經桃園縣中壢市○○○○街三十巷口為警查獲，並扣得上開章德明所有之機車鑰匙一支。
二、案經桃園縣政府警察局大園分局報請臺灣桃園地方法院檢察署檢察官偵查起訴，
    及桃園縣政府警察局中壢分局報請臺灣桃園地方法院檢察署檢察官移送併案審理
    。
    理  由
一、本件經檢察官提起公訴，被告丁○○於準備程序中就被訴事實為有罪之陳述，經
    受命法官告知簡式審判程序之旨，並聽取公訴人及被告之意見後，由合議庭裁定
    進行簡式審判程序，合先敘明。
二、訊據被告丁○○對於右揭時、地，其先與「阿青」共同持上開「阿青」所有客觀
    上足以對人之生命、身體造成危害之兇器螺絲起子一把，竊取被害人丙○○所持
    有編號一自用小貨車，惟未得手；復與甲○○共同持其所有之鑰匙一支，竊取被
    害人戊○○所有編號二自用小貨車；後又持其向不知情之章德明所借得之機車鑰
    匙一支，竊取被害人乙○○所有上開機車之事實均坦白承認，並核與被害人丙○○、戊○○、乙○○分別於警詢所指述失竊車輛之情節相符（見九十三度偵字第
    七八二四號偵查卷「下稱偵查卷一」第十頁；九十三年度偵字第九五七五號偵查
    卷「下稱偵查卷二」第十一頁；九十三年度偵字第一○八四四號偵查卷「下稱偵
    查卷三」第十五頁），且證人甲○○、章德明亦各於警詢、偵查中，分別就與被
    告共同竊取上開編號二自用小貨車；出借上開機車鑰匙一支（其上載有ＨＯＷＳ
    Ｏ字樣）予被告等節證述甚詳在卷（見偵查卷二第四、三八頁；偵查卷三第十一
    、三二頁），此外復有贓物領據三紙（附於偵查卷一第十二頁；偵查卷二第十四
    頁；偵查卷三第十六頁）；車輛竊盜、車牌失竊資料個別查詢報表─查詢車輛認
    可資料；車輛車牌失竊作業─查獲車輛認可資料各一紙（附於偵查卷三第二一、
    二二頁）；上開機車照片一幀（附於偵查卷三第十七頁）附卷可稽，及分別為共
    犯「阿青」、被告所有，供被告犯本件加重竊盜未遂罪、竊盜罪所用之螺絲起子
    一把、鑰匙一支（其上載有８６８字樣）；非被告所有，供被告犯本件竊盜罪所
    用之機車鑰匙一支（其上載有ＨＯＷＳＯ字樣）扣案足資佐證。綜上，本件事證
    明確，被告右揭犯行足可認定，應依法論科。
三、查被告持用於竊取編號一自用小貨車之螺絲起子，前端係呈尖銳狀，長約十三公
    分，鐵製金屬部分約六點五公分，如持以揮舞，當能對人之生命、身體造成危險
    ，應屬兇器無誤。核被告丁○○與「阿青」共同持上開螺絲起子一把，竊取被害
    人丙○○所持有編號一自用小貨車，惟未得手之所為，係犯刑法第三百二十一條
    第二項、第一項第三款之攜帶兇器加重竊盜未遂罪；其與甲○○共同竊取被害人
    戊○○所有編號二自用小貨車，及其竊取被害人乙○○所有上開機車之所為，均
    係犯刑法第三百二十條第一項之普通竊盜罪。又被告與「阿青」就上開竊取編號
    一自用小貨車之犯行；被告與甲○○就上開竊取編號二自用小貨車之犯行間，各
    有犯意聯絡及行為分擔，均為共同正犯。被告先後多次攜帶兇器加重竊盜未遂、
    普通竊盜犯行，時間緊接，所犯構成要件相同罪名，顯係基於概括犯意，為連續
    犯，應依刑法第五十六條規定以攜帶兇器加重竊盜未遂一罪論，並加重其刑。公
    訴意旨雖僅就被告於九十三年五月十日所為之攜帶兇器加重竊盜未遂犯行提起公
    訴，惟其於九十三年六月七日、同月二十三日先後所為之普通竊盜犯行，與上開
    經起訴部分，皆具有連續犯之裁判上一罪關係，依法本院自得併予審究。再者，
    被告於九十三年五月十日係基於加重竊盜之犯意，而已著手實施竊取編號一自用
    小貨車之行為，惟因被害人丙○○發覺，致未得逞，為未遂犯，應依刑法第二十
    六條前段規定減輕其刑。查被告前於八十九年間因違反毒品危害防制條例案件，
    經本院判處有期徒刑三月，如易科罰金，以三百元折算一日確定，並於九十年八
    月一日接續執行完畢，有刑案資料查註紀錄表及臺灣高等法院被告全國前案紀錄
    表各一份在卷足佐，其於五年內再犯本件有期徒刑以上之攜帶兇器加重竊盜未遂
    罪，為累犯，應依刑法第四十七條規定，遞加重其刑。而刑有加重及減輕者，依
    刑法第七十一條第一項之規定，應先加後減。爰審酌被告正值壯年，不思正途，
    為貪圖己用，竟連續竊取他人所有之財物，所為非是及其犯罪動機、目的、手段
    ，又其前已有毒品、竊盜等項前科，有上開刑案資料查註紀錄表及全國前案紀錄
    表在卷可參，品性非佳、生活狀況、智識程度、竊盜次數、被竊財物之價值，犯
    罪所生之損害，惟念其犯罪後坦承犯行，態度尚稱良好等一切情狀，量處如主文
    所示之刑。
四、至扣案之螺絲起子一把、鑰匙一支（其上載有８６８字樣），分別為共犯「阿青
    」、被告所有，且各為供被告犯本件加重竊盜未遂罪、普通竊盜罪所用之物一情
    ，業據被告供承屬實在卷，均應依刑法第三十八條第一項第二款之規定宣告沒收
    之。另被告於九十三年六月二十三日為警查獲時，所經扣案之機車鑰匙一支（其
    上載有ＨＯＷＳＯ字樣），雖為供被告犯本件竊盜罪所用之物，但非屬被告所有
    ，而係向章德明所借得，此經被告、章德明迭於警詢、偵查中供述明確在卷，並
    互核一致，堪認被告上開所供應非子虛，且該機車鑰匙性質上亦非屬違禁物，是
    尚乏沒收之依據，爰不予以宣告沒收，併此敘明。
據上論斷，應依刑事訴訟法第二百七十三條之一第一項、第二百九十九條第一項前段
，刑法第二十八條、第三百二十一條第二項、第一項第三款、第二十六條前段、第四
十七條、第三十八條第一項第二款，判決如主文。
本案經檢察官簡志祥到庭執行職務。
中      華      民      國      九十三    年     九    月    　二十二   日
                                     臺灣桃園地方法院刑事第十二庭
                                         法  官    王  美  玲
右正本證明與原本無異。
如不服本判決，應於判決送達後十日內向本院提出上訴狀( 應附繕本 )，上訴於
臺灣高等法院。
                                         書記官    張  子  涵
中　　　華　　　民　　　國　　九十三　　年　　　九　　　月　　二十三　　日
附錄本案論罪科刑法條：
中華民國刑法第三百二十一條
犯竊盜罪而有左列情形之一者，處六月以上、五年以下有期徒刑：
一  於夜間侵入住宅或有人居住之建築物、船艦或隱匿其內而犯之者。
二  毀越門扇、牆垣或其他安全設備而犯之者。
三  攜帶兇器而犯之者。
四  結夥三人以上而犯之者。
五  乘火災、水災或其他災害之際而犯之者。
六  在車站或埠頭而犯之者。
前項之未遂犯罰之。
